臺灣南投地方法院刑事判決
111年度易字第181號
公  訴  人  臺灣南投地方檢察署檢察官 
被      告  吳福隆




上列被告因恐嚇取財案件，經檢察官提起公訴（110 年度偵字第
4018號），本院判決如下：
    主  文
本件免訴。
    理  由
壹、公訴意旨略以：被告甲○○明知將行動電話門號提供予他人
　　，可預見一般人無故取得他人行動電話門號使用之行徑常與
　　不法犯罪密切相關，可能幫助恐嚇集團向不特定人恐嚇，竟
　　仍不違背其本意，基於幫助恐嚇取財之犯意，於民國110 年
　　5 月9 日前某時許，在新北市新莊區幸福路台灣大哥大某服
　　務中心，申辦行動電話預付卡門號0000000000號（下稱本案
　　門號）後，旋即將其所申辦之本案門號，以新臺幣（下同）
　　600 元之代價提供予真實姓名年籍不詳之犯罪集團成員，作
　　為註冊樂點股份有限公司（下稱樂點公司）GASH會員帳號DZ
　　0000000000號之用。嗣該犯罪集團成員基於恐嚇取財、妨害
　　秘密及以詐術使少年被拍攝猥褻行為影片之犯意聯絡，於10
　　9 年5 月9 日凌晨某時許，先透過社群網站FACEBOOK顯示通
　　訊軟體LINE ID 訊息，再由LINE暱稱「佳菲」之女子，與未
　　滿18歲之告訴人即少年甲男（偵查中代號：BK000-Z0000000
　　00，95年生，真實年籍資料詳卷）視訊聊天，誘騙告訴人甲
　　男在視訊鏡頭前裸露生殖器致遭側錄後，即向告訴人甲男傳
　　送：「影片費6000你要是不處理直接發到各大網站FB IG 社
　　交軟體上面去讓你親戚朋友同學老師家裡人都看到」、「處
　　理好6000前這邊會把你的照片刪除」、「2 萬塊  收到錢刪
　　除你所有資料」等訊息，並要告訴人甲男加入LINE暱稱「林
　　志雄」之ID。嗣該犯罪集團某成員於同日上午8 時32分前某
　　時許，以LINE暱稱「林志雄」使用通訊軟體之語音通話功能
　　，向告訴人甲男恫稱：「不給1 萬元保證金，就將影片散播
　　出去」等訊息，以此方式恐嚇告訴人甲男，致其心生畏懼，
　　於同日購買如附表所示之GASH遊戲點數，並將遊戲點數序號
　　及密碼告知該犯罪集團成員後，仍接到該犯罪集團成員撥打
　　告訴人甲男手機，恐嚇其需再支付金錢，告訴人甲男始報警
　　而查悉上情（被告涉犯之妨害秘密、以詐術使少年被拍攝猥
　　褻行為影片等罪嫌部分，另由檢察官為不起訴處分）。因認
　　被告所為，係犯刑法第30條第1 項、同法第346 條第1 項之
　　幫助恐嚇取財罪嫌等語。
貳、按曾經判決確定者，應諭知免訴之判決；該免訴之判決，得
　　不經言詞辯論為之，刑事訴訟法第302 條第1 款、第307 條
　　分別定有明文。再按被告僅為一幫助行為，雖正犯為2 次詐
　　欺行為，就被告而言，僅有一次犯罪行為，仍僅成立一幫助
　　犯之罪（最高法院96年度台非字第245 號判決意旨參照）。
　　又刑事訴訟法第302 條第1 款規定「案件曾經判決確定者，
　　應諭知免訴之判決」，係以同一案件，已經法院為實體上之
　　確定判決，該被告應否受刑事制裁，即因前次判決而確定，
　　不能更為其他有罪或無罪之實體上裁判。此項原則，關於實
　　質上一罪或裁判上一罪（如：刑法第55條所定一行為而觸犯
　　數罪名之想像競合犯），其一部事實已經判決確定者，對於
　　構成一罪之其他部分，亦有其適用；蓋此情形，係因審判不
　　可分之關係，在審理事實之法院，對於全部犯罪事實，依刑
　　事訴訟法第267 條之規定，本應予以審判，故其確定判決之
　　既判力，自應及於全部之犯罪事實（最高法院100 年度台上
　　字第6561號判決意旨參照）。換言之，國家對於被告的一個
　　不法行為只有一個刑罰權，法院也只能對被告的同一個不法
　　行為進行一次實體裁判。
參、本院之判斷
一、被告前因涉犯幫助詐欺取財案件，經臺灣新北地方檢察署（
　　下稱新北地檢署）檢察官以110 年度偵字第35627 號等聲請
　　簡易判決處刑，並於犯罪事實欄記載：被告可預見將行動電
　　話門號交付予不熟識之人，該門號恐淪為詐騙集團實施財產
　　犯罪所用之工具，竟不違其本意，基於幫助詐欺之不確定犯
　　意，於110 年2 月26日某時，在新北市新莊區幸福路某台灣
　　大哥大電信股份有限公司門市內，以每個門號SIM 卡新臺幣
　　600 元之對價，受不詳詐騙集團成員指示，出面申辦取得00
　　00000000、0000000000、0000000000、0000000000（即本案
　　門號）、0000000000號等5 個預付卡門號SIM 卡，隨即將該
　　5 個門號SIM 卡售賣與上開詐騙集團成員，供其所屬詐騙集
　　團用為犯罪工具。嗣上開詐騙集團成員取得上開門號SIM 卡
　　後，即共同意圖為自己不法之所有，基於詐欺之犯意聯絡，
　　先以上開門號向樂點股份有限公司（下稱樂點公司）申請註
　　冊認證獲取HZ0000000000(認證門號0000000000)、FZ000000
　　0000(認證門號)GASH會員帳號，再於110 年4 月22日、23日
　　、同年5 月4 日，向告訴人阮佳胤、蔡宗祐、詹有綸佯稱可
　　外出見面、向告訴人黃堅沖佯稱可外出性交易，惟須購買遊
　　戲點數確認身分云云，致告訴人阮佳胤、蔡宗祐、詹有綸、
　　黃堅沖陷於錯誤，而於110 年4 月22日、23日、同年5 月4
　　日，購買GASH遊戲點數，並將遊戲點數之序號及密碼提供予
　　詐欺集團成員，再由詐欺集團成員分別儲值至上開GASH會員
　　帳號等情節。而新北地檢署檢察官110 年度偵字第35627 號
　　等聲請簡易判決處刑書所記載之犯罪事實，嗣經臺灣新北地
　　方法院（下稱新北地院）以111 年度簡字第273 號判決所引
　　用，並認定被告所為，係犯刑法第30條第1 項前段、第339
　　條第1 項之幫助詐欺取財罪，於111 年1 月20日判處有期徒
　　刑3 月，如易科罰金，以1 千元折算1 日，且於111 年3 月
　　11日確定（下稱前案）等客觀事實，有臺灣高等法院被告前
　　案紀錄表、前案之聲請簡易判決處刑書、前案判決書列印本
　　附卷可參，此部分事實，已屬明確。又依本案起訴書所載，
　　本案告訴人甲男與LINE暱稱「佳菲」之女子搭上線，互相袒
　　露身體私密處聊天，因而被側錄不雅影像及遭他人恐嚇取財
　　之被害時間為「109 年5 月9 日」，然上開諸事件之發生時
　　間實均為「110 年5 月9 日」，業據證人甲男於警詢時證述
　　明確（警卷第10、11頁），並有告訴人甲男受恐嚇而購買GA
　　SH遊戲點數之收據（警卷第20、21頁）可參，則告訴人甲男
　　係於110 年5 月9 日，與LINE暱稱「佳菲」之女子搭上線，
　　互相袒露身體私密處聊天，因而被側錄不雅影像及遭他人恐
　　嚇取財之客觀情節，亦可認定為真實，公訴意旨此部分所載
　　，容有誤會，先予說明。
二、被告於本案警詢時供稱：「（行動電話門號0000-000000 號
　　是否為你本人申登使用？使用起訖時間為何？）是我辦卡換
　　現金申請的。申請時間大約在110 年2 月份、我辦好後就交
　　給辦卡換現金的人員，這個人我不認識。（你入監前是否有
　　將自身證件提供給他人，做申登行動電話作為犯罪工具？代
　　價為何？）沒有，我只有辦卡換現金而已。我當時換了台灣
　　大哥大5 門號，遠傳電信3 門號，一門號新臺幣600 元代價
　　。」；於本案偵訊時供稱：「（你在110 年2 月26日是否有
　　去辦一支台哥大0000000000的預付卡門號？）是我本人申辦
　　的，號碼我並不清楚。（你辦的門號交給誰了？）我缺錢，
　　在網路上看到辦門號換現金，我就去換現金了，我是在新北
　　市新莊區幸福路的門市辦門號，辦好直接在附近交給對方，
　　一支門號給我600 元。」已明確表示其係於110 年2 月26日
　　，在址設新北市新莊區某處之台灣大哥大門市申辦取得本案
　　門號及其他行動電話門號後，即將之同時交付給他人使用，
    。再參以前案之告訴人阮佳胤、蔡宗祐、詹有綸、黃堅沖因
　　受詐騙，而購買GASH遊戲點數給從事犯罪之人之時間為110
　　年4 月22日、23日、同年5 月4 日；本案告訴人甲男則係於
　　110 年5 月9 日遭恐嚇後，將所購買之GASH遊戲點數交付給
　　從事犯罪之人等節，俱如前述，顯見前案告訴人阮佳胤、蔡
　　宗祐、詹有綸、黃堅沖因受詐騙、本案告訴人甲男因受恐嚇
　　，而將GASH遊戲點數交付給犯罪行為人之時間均甚為接近，
　　更足徵被告僅有1 個交付本案門號及其他行動電話門號給他
　　人使用之行為。此外，本案並無其他積極證據可以證明關於
　　被告所稱，其僅有1 個將本案門號及其他行動電話門號交與
　　他人使用之行為等語，有何不可信之處，則被告只有1 個交
　　付本案門號及其他行動電話門號給他人使用之行為，而使之
　　最終淪為犯罪集團收取詐騙及恐嚇款項之工具，應可認定。
三、綜上，被告以1 個同時交付本案門號及其他行動電話門號之
　　行為，將本案門號及其他行動電話門號交給犯罪集團成員使
　　用作為犯罪工具，嗣雖有本案告訴人甲男遭恐嚇，而匯款至
　　以本案門號所申辦之GASH會員帳號，及前案告訴人阮佳胤、
　　蔡宗祐、詹有綸、黃堅沖遭詐騙，而匯款至以其他行動電話
　　門號所申辦之GASH會員帳號，然被告交付行動電話門號之幫
　　助犯罪行為僅有1 個，是本案與前案，核屬同一被告、同一
　　犯罪事實之同一案件。揆諸前開規定及說明，前案既已由新
　　北地院以111 年度簡字第273 號為實體判決確定，則被告本
　　案犯行，自為前案確定判決效力所及，已不能更為其他有罪
　　或無罪之實體上裁判，爰不經言詞辯論，逕為諭知免訴之判
　　決。
據上論斷，應依刑事訴訟法第302 條第1 款、第307 條，判決如
主文。 　　
本案經檢察官張桂芳提起公訴，檢察官吳宣憲到庭執行職務。　
中　　華　　民　　國　　111 　年　　9 　　月　　7 　　日
　　　　　　　　　刑事第二庭  審判長法　官  陳宏瑋
　　　　　　　　　                  法  官  蔡霈蓁
　　　　　　　　　                  法  官  陳育良
以上正本與原本無異。
如不服本判決應於收受送達後20日內向本院提出上訴書狀，並應
敘述具體理由；其未敘述上訴理由者，應於上訴期間屆滿後20日
內向本院補提理由書（均須按他造當事人之人數附繕本）「切勿
逕送上級法院」。
                                    書記官  林儀芳
中　　華　　民　　國　　111 　年　　9 　　月　　7 　　日